【裁判字號】    98,重上,27
【裁判日期】    990317
【裁判案由】    返還不當得利
【裁判全文】
臺灣高等法院臺中分院民事判決          98年度重上字第27號
上  訴  人  甲○○
被  上訴人  丙○○
            戊○○
            嶝泰企業股份有限公司
兼上列一人
法定代理人  丁○○
兼上列四人
訴訟代理人  乙○○
上列一人
訴訟代理人  張豐守律師
複  代理人  吳莉鴦律師
上列當事人間返還不當得利事件，上訴人對於中華民國97年12月
26日臺灣臺中地方法院96年度訴字第3145號第一審判決提起上訴
，本院於民國99年3月3日辯論終結，玆判決如下：
    主  文
原判決關於駁回上訴人下列第二項之訴部分，並該部分假執行之
聲請，及訴訟費用之裁判均廢棄。
被上訴人乙○○應給付上訴人新台幣八百七十二萬五千元，及自
民國九十六年十一月三十日起至清償日止，按年利率百分之五計
算之利息。
其餘上訴駁回。
第一、二審訴訟費用由被上訴人乙○○負擔。
本判決第二項，上訴人以新台幣二百九十萬八千元預供擔保後，
得假執行。但被上訴人乙○○如於執行標的物拍定或變賣前，以
新台幣八百七十二萬五千元為上訴人預供擔保，得免為假執行。
其餘假執行聲請駁回。
    事實及理由
一、按訴狀送達後，原告不得將原訴變更或追加他訴，但請求之
    基礎事實同一、擴張或減縮應受判決事項之聲明者，或不甚
    礙被告之防禦及訴訟之終結者，不在此限，民事訴訟法第二
    百五十五條第一項第二款、第三款、第七款分別定有明文。
    本件上訴人於原審原起訴聲明：被上訴人應連帶給付上訴人
    新台幣（下同）450萬元及法定遲延利息。嗣於原審民國（
    下同）97年7月1日擴張及追加聲明為：先位聲明被上訴人應
    連帶給付上訴人872萬5000元及法定遲延利息；備位聲明被
    上訴人嶝泰企業股份有限公司（下稱嶝泰公司）、丁○○、
    丙○○應各自給付上訴人731萬8000元、124萬5000元、42萬
    7000元，及法定遲延利息。核其備位之訴之當事人亦為先位
    之訴之當事人，先後請求主要爭點有共同性，請求基礎又有
    關連性、同一性，且證據資料之利用上亦有一體性，依訴訟
    經濟原則，自宜利用同一訴訟程序審理，藉以一次解決本件
    之紛爭。原審准許上訴人為訴之追加，核無違誤，被上訴人
    以最高法院91年台上字第2308號判決意旨抗辯此訴訟形式與
    法不合，不足採取。
二、上訴人主張：被上訴人乙○○與上訴人原為夫妻；被上訴人
    丙○○、丁○○、戊○○分別係被上訴人乙○○之父、母、
    兄長；被上訴人嶝泰公司係被上訴人乙○○、丁○○及戊○
    ○等人共同設立。被上訴人等人共同基於為自己或第三人不
    法所得之意圖，於被上訴人乙○○與上訴人甫訂婚之際，先
    推由被上訴人乙○○向上訴人訛稱其娘家有管道可將上訴人
    資金出借予第三人以賺取利息，100萬元之本金，每月可獲
    得1萬5000元之利息（即月息1分5），並謊稱所借貸之對象
    均為被上訴人嶝泰公司長期生意往來之優良客戶，被上訴人
    等會先將應給付客戶等值之貨款扣住，以防倒債等語。上訴
    人不疑其詞，將所有華南商業銀行台中分行第000000000000
    號帳戶（下稱系爭帳戶）之存摺及印鑑章交付被上訴人乙○
    ○，委由被上訴人乙○○運用資金賺取利息當家用。其中被
    上訴人戊○○、丁○○自上訴人系爭帳戶內提領現金，及上
    訴人依被上訴人乙○○指示從他行提領現金，匯入被上訴人
    嶝泰公司台中商業銀行田中分行000000000000號帳戶（下稱
    嶝泰公司台中商銀帳戶）內之款項，計為731萬8000元，而
    被上訴人丁○○、戊○○自上訴人系爭帳戶提領現金轉存至
    被上訴人丙○○華南商業銀行員林分行第17692號支票存款
    帳戶（下稱丙○○華銀帳戶）內之款項計為42萬7000元。被
    上訴人戊○○自上訴人系爭帳戶內提領現金存入其台中商業
    銀行田中分行000000000000號帳戶（下稱戊○○台中商銀帳
    戶）15萬元；被上訴人戊○○於94年12月21日轉帳支領10萬
    元匯入台新銀行內湖分行00000000000000號帳戶（下稱戊○
    ○台新銀行帳戶）10萬元。系爭款項多係由被上訴人丁○○
    及戊○○填表領取並直接存、匯入被上訴人嶝泰公司之帳戶
    ，其等與被上訴人乙○○間有故意共同侵害上訴人財產上權
    利之意思聯絡。又被上訴人丁○○、戊○○自上訴人系爭帳
    戶直接提領現金計為213萬元，於扣除被上訴人戊○○及訴
    外人張楊配匯回系爭帳戶之140萬元後，被上訴人等人共向
    上訴人詐取之金額合計為872萬5000元，上訴人多次向被上
    訴人乙○○請求返還上開放款之本金及利息，均遭被上訴人
    乙○○拒絕等情，爰依侵權行為之法律關係，先位之訴求為
    命：被上訴人連帶給付上訴人872萬5000元，及自起訴狀繕
    本送達翌日起至清償日止，按年利率5%計算遲延利息之判決
    。如認被上訴人等人並無侵權行為，則因被上訴人嶝泰公司
    、丁○○及丙○○所收取之系爭款項並無法律上原因，且造
    成上訴人之損害，被上訴人嶝泰公司、丁○○及丙○○無法
    證明渠等取得上訴人之款項，具有法律上之原因等情，爰依
    不當得利之法律關係，備位之訴求為命：被上訴人嶝泰公司
    、丁○○、丙○○應各自給付上訴人731萬8000元、124萬50
    00元、42萬7000元，及均自起訴狀繕本送達翌日起至清償日
    止，按年利率5%計算遲延利息之判決。
三、被上訴人則以：本件並無上訴人所稱「放款生息」之情事。
    上訴人交付系爭帳戶之存摺及印鑑章予被上訴人乙○○，係
    因上訴人於訂婚前一週始告知被上訴人乙○○其與前女友育
    有一子，被上訴人乙○○本欲退婚，上訴人為避免影響兩人
    之感情及婚期，遂將系爭帳戶之存摺及印鑑章全部交由被上
    訴人乙○○使用，並稱：被上訴人乙○○可全權使用系爭帳
    戶內之金錢，被上訴人乙○○使用系爭帳戶內之金錢，無論
    用於家用或私人花費，均無須上訴人之同意。被上訴人乙○
    ○使用系爭帳戶內之金錢，乃上訴人贈與被上訴人乙○○，
    做為兩人婚姻之保障。上訴人既本於其與被上訴人乙○○間
    之約定，將自己之存摺及印鑑章交付被上訴人乙○○使用，
    其他被上訴人不知上訴人與被上訴人乙○○就系爭帳戶之存
    款如何應用之約定，與其他被上訴人無關。被上訴人戊○○
    及丁○○僅係受被上訴人乙○○委託處理提款或匯款事務之
    人，並無詐欺情事，其二人一切提款、匯款均係由被上訴人
    乙○○授權，亦無不當得利可言。又自上訴人帳戶匯入被上
    訴人嶝泰公司帳戶之金錢，係被上訴人乙○○償還其向被上
    訴人丁○○借款留學之費用。上訴人願於兩造於婚後負擔被
    上訴人乙○○之債務，被上訴人乙○○以系爭款項清償負債
    ，並無詐騙上訴人財物之情事。又被上訴人丁○○或戊○○
    係依被上訴人乙○○之指示，匯款至被上訴人嶝泰公司或丙
    ○○或丁○○之帳戶內。於此情形，被上訴人嶝泰公司、丙
    ○○、丁○○等人取得系爭款項，乃是基於被上訴人乙○○
    之給付，被上訴人嶝泰公司、丙○○、丁○○與上訴人間，
    並無給付關係存在。果認上訴人受有損害，惟被上訴人嶝泰
    公司、丙○○、丁○○等人之受利益與上訴人之受損害並無
    直接因果關係。上訴人對被上訴人嶝泰公司、丙○○、丁○
    ○無不當得利請求權等語，資為抗辯。
四、查：(一)上訴人與被上訴人乙○○原為夫妻，業經判決離婚確
    定（最高法院98年3月13日以98年度台上字第422號裁定駁回
    乙○○對本院97年度家上字第95號判決之上訴確定）。上訴
    人於94年5月間將其所有系爭帳戶之存摺、印鑑章及密碼交
    付被上訴人乙○○。(二)被上訴人乙○○自94年6月3日起至96
    年3月8日止，自系爭帳戶匯款入嶝泰公司台中商銀帳戶之金
    額共611萬8000元；轉存入被上訴人丙○○華銀帳戶金額42
    萬7000元；匯入被上訴人戊○○台中商銀帳戶15萬元；被上
    訴人戊○○於94年12月21日轉帳支領10萬元匯入台新銀行帳
    戶內；被上訴人丁○○、戊○○自系爭帳戶直接提領現金共
    213萬元；以上共支領892萬5000元。又上訴人於95年2月23
    日自其第七商業銀行帳戶匯款70萬元入嶝泰公司台中商銀帳
    戶內；再於同年9月28日自其彰化商業銀行帳戶匯款50萬元
    入嶝泰公司台中商銀帳戶內。以上合計1012萬5000元。(三)自
    94年6月起至96年3月止，由被上訴人戊○○存入現金共140
    萬元至上訴人系爭帳戶內等事實，為兩造所不爭（見原審卷
    (二)161頁背面），並有本院97年度家上字第95號確定判決、
    華南商業銀行台中分行97年3月3日函附存款往來明細表、台
    中商業銀行田中分行97年3月7日函附存款往來明細表、華南
    商業銀行員林分行97年3月7日函附存款往來明細表、台新國
    際商業銀行97年3月31日函等件附卷可憑（見本院卷155至16
    8頁、原審卷(一)170至236、238頁），自堪信為真實。
五、上訴人先位之訴主張被上訴人等先推由被上訴人乙○○向其
    詐稱欲放款生息，其受騙而將系爭帳戶之存摺、印鑑章及密
    碼交予乙○○，其後方知系爭帳戶款項係由被上訴人丁○○
    及戊○○領取花用，或提領現金後轉入自己、被上訴人丙○
    ○或嶝泰公司之帳戶，被上訴人共同詐欺上訴人得款達872
    萬5000元，依侵權行為之法則，被上訴人應負連帶賠償責任
    等語，然為被上訴人所否認，並以前詞置辯。經查：
  (一)上訴人主張其與被上訴人乙○○於96年5月4日在彰化縣政府
    社會局協商之錄音可證明上情（見本院卷59頁），惟兩造提
    出之錄音譯文略有出入（見原審卷(一)64至74、87至91頁），
    經本院勘驗錄音帶內容，被上訴人乙○○稱：「我沒有錢不
    給你（指上訴人）」「我剛才說跟你講清楚了，你給我的錢
    我一毛錢都不會少給你」（見本院卷126頁），亦僅能證明
    上訴人與被上訴人乙○○於婚姻關係存續中，因上訴人給付
    被上訴人乙○○金錢而生糾紛。又據上訴人提出之錄音譯文
    記載：「甲○○（即上訴人，下同）：之前她（指乙○○）
    把我拿去她娘家那邊借貸的那些錢要給我清楚的交代。錢借
    來借去到底去向如何，利息多少，到底借給誰，我都要很清
    楚，借去生利息的借據，我是錢的所有者，雖是經過你家借
    出去，那也要寫債權是我的…我不想透過她家這樣借貸，弄
    得不清不楚…」、「乙○○：我沒有說這個錢我不給你。」
    、「甲○○：當初這個錢是說要拿去借貸生利息，把利息拿
    回來當家用，當初是這樣講的，結果完全都沒照當初講的。
    」、「乙○○：至於錢的問題其實你一毛錢都不用擔心，但
    我希望的是你給我一個安全感…」、「甲○○：錢的問題一
    定要給我講清楚。」、「乙○○：我剛才就講過了，你不要
    家人要你離婚你就離婚，你把房子租出去，我跟小孩去哪裡
    ？」等語（見原審卷(一)87至91頁），係兩造於96年5月4日在
    彰化縣政府社會局會客室協商時之談話內容（見原審卷(一)87
    頁），證人即上開協商時在場之彰化縣政府社會局社工員張
    滿祝證述略以：乙○○當時提婆媳及婚姻狀況之問題，會談
    中有提到錢，知道上訴人與被上訴人乙○○有金錢糾紛，但
    不知其真正原因，亦不清楚有無放款生息等語（見原審卷(二)
    78 、79頁），該談話時間長達1時30分（見原審卷(一)46至49
    頁），就上訴人與被上訴人乙○○間金錢糾紛之陳述，約10
    分鐘，僅證明上訴人與被上訴人乙○○於婚姻存續期間發生
    金錢上之糾紛，無從證明系爭帳戶交由被上訴人乙○○管理
    ，係為放款生息。亦無法證明被上訴人乙○○向上訴人默示
    表示要放款生息。
  (二)上訴人雖主張系爭帳戶款項係交由被上訴人乙○○放款生息
    ，然上訴人持有系爭帳戶之提款卡，且平常就在使用（見原
    審卷(一)23頁），卻稱近2年期間，上訴人對系爭帳戶有無按
    時匯入利息，或收取多少利息，均不清楚，甚至如被上訴人
    戊○○分幾次共匯入140萬元，亦不確定是否為利息（見原
    審卷(二)92頁背面），與常情有違，是上訴人主張系爭帳戶款
    項係交由被上訴人乙○○放款生息云云，並不可取。惟以上
    訴人與被上訴人乙○○於94年11月5日結婚，婚後育有二女
    （分別為95年4月、96年10月生），於96年4月1日分居，有
    本院97年度家上字第95號判決在卷可憑（見本院卷159頁）
    ，在分居前上訴人與被上訴人乙○○亦曾共同維持婚姻生活
    ，上訴人於訂婚後，將印章、存摺交付被上訴人乙○○，且
    告知提款密碼，應可認上訴人係委任被上訴人乙○○管理系
    爭帳戶之款項無疑。
  (三)被上訴人乙○○不否認取得系爭款項，稱一部分還給其母即
    被上訴人丁○○，一部分是家用（見本院卷59頁），抗辯系
    爭帳戶內之款項係上訴人為擔保對婚姻之承諾，作為「愛情
    保證金」所贈與，由上訴人將存摺、印鑑章及密碼交予其即
    可證明，乙○○自可任意使用系爭帳戶內之款項，因其婚前
    向其母即被上訴人丁○○借款600萬元作為留學費用，故以
    系爭帳戶內之金錢償還，並因丁○○係被上訴人嶝泰公司負
    責人，於匯款初期，乙○○亦是被上訴人嶝泰公司股東，基
    於習慣始將金錢匯入被上訴人嶝泰公司帳戶等語。惟帳戶所
    有人交付存摺、印鑑章及密碼予他人之原因多端，可能係授
    權管理帳戶，亦可能僅係委任取款，且上訴人與被上訴人乙
    ○○均稱「上訴人持有系爭帳戶之提款卡，平常就在使用」
    等語（見原審卷(一)23頁），實難認被上訴人將存摺、印鑑章
    及密碼交予乙○○，即有贈與系爭帳戶內款項與乙○○之意
    思表示。況上訴人與被上訴人乙○○於上開彰化縣政府社會
    局協商時，就金錢糾紛多所爭論，被上訴人乙○○從未提及
    「愛情保證金」或「償還留學費用」之事，亦不曾表示「該
    筆款項本來就是你送我的」之類言詞，反一再稱不會少給上
    訴人一毛錢，被上訴人辯稱系爭帳戶內款項係上訴人贈與被
    上訴人乙○○云云，不足採信。
  (四)上訴人係委任被上訴人乙○○管理系爭帳戶之款項，惟上訴
    人並無贈與系爭帳戶存款予被上訴人乙○○，均如上述。上
    訴人與被上訴人乙○○於婚姻關係存續中，即有委任關係存
    在，上訴人已於96年7月間終止其與被上訴人乙○○之委任
    關係，有律師函在卷可憑（見原審卷(一)7頁），被上訴人乙
    ○○自應將系爭帳戶內之款項返還上訴人。上訴人與被上訴
    人乙○○婚姻關係存續中，並未委任被上訴人乙○○將系爭
    帳戶內之款項交由嶝泰公司、戊○○、丁○○使用，而不需
    返還。如上開不爭執之事項所述，被上訴人乙○○自94年6
    月3日起至96年3月8日止，自系爭帳戶匯款入嶝泰公司台中
    商銀帳戶之金額共611萬8000元；轉存入被上訴人丙○○華
    南銀行帳戶金額42萬7000元；匯入被上訴人戊○○台中商銀
    帳戶15萬元；被上訴人戊○○於94年12月21日轉帳支領10萬
    元匯入台新銀行帳戶內；被上訴人丁○○、戊○○自系爭帳
    戶直接提領現金共213萬元；以上共支領892萬5000元。又上
    訴人於95年2月23日自其第七商業銀行帳戶匯款70萬元入嶝
    泰公司台中商銀帳戶內；再於同年9月28日自其彰化商業銀
    行帳戶匯款50萬元入嶝泰公司台中商銀帳戶內，以上合計10
    12萬5000元。又自94年6月起至96年3月止，由被上訴人戊○
    ○存入現金共140萬元至上訴人系爭帳戶內等情，則被上訴
    人乙○○就系爭帳戶內之存款尚有872萬5000元未返還。該
    被上訴人乙○○將系爭帳戶內款項匯入或存入其餘被上訴人
    帳戶，使其餘被上訴人取得上開款項之行為，已逾越上訴人
    委任之授權範圍，被上訴人嶝泰公司、丁○○、丙○○拒不
    將被上訴人乙○○交付上開款項項返還，即對上訴人造成上
    開計872萬5000元之損害，此損害係由被上訴人乙○○逾越
    委任授權範圍所致，自屬侵害上訴人之權利，上訴人自得依
    侵權行為之法律係請求。雖上訴人主張被上訴人乙○○係以
    放款生息詐騙取得872萬5000元，為不可取。惟上訴人主張
    被上訴人乙○○侵權行為之法律關係，依其所稱係委任（見
    本院卷126、213頁），被上訴人乙○○逾越委任之授權範圍
    情事，亦為上訴人所主張，自得審酌。按民法第五百四十四
    條規定：「受任人因處理委任事務有過失，或因逾越權限之
    行為所生損害，對於委任人應負賠償之責。」此即受任人應
    負債務不履行之損害賠償責任。被上訴人乙○○逾越授權範
    圍之行為，亦屬侵害上訴人之權利，侵權行為與債務不履行
    之請求權競合時，債權人非不得擇一行使之，上訴人雖未依
    委任關係請求，惟上訴人依侵權行為之法律關係，請求被上
    訴人乙○○給付872萬5000元，及自訴狀繕本送達翌日即96
    年11月30日（見原審卷(一)14頁）起至清償日止，按年利率5%
    計算之法定遲延利息，為有理由，應予准許。
  (五)被上訴人丁○○、丙○○、戊○○、嶝泰公司均否認其等有
    侵權行為，查上訴人自承在本案發生前，未曾與被上訴人丙
    ○○、戊○○、丁○○等人談及「放款生息」之事。而本件
    係上訴人將系爭帳戶交由被上訴人乙○○管理，已如上述。
    被上訴人丙○○、戊○○、丁○○取得上訴人之系爭款項，
    均係經被上訴人乙○○指示所為，業經被上訴人乙○○陳述
    明確。其餘被上訴人基於乙○○管理系爭帳戶之指示，自系
    爭帳戶領取款項或匯款入系爭帳戶，不足認定其餘被上訴人
    與被上訴人乙○○有共同侵權行為。此外，並無證據證明被
    上訴人丙○○、戊○○、丁○○、嶝泰公司共同侵害上訴人
    之權利，則上訴人先位之訴，依侵權行為之法律關係，請求
    被上訴人丁○○、丙○○、戊○○、嶝泰公司應與被上訴人
    乙○○連帶給付872萬5000元本息，即屬無據，應予駁回。
六、上訴人先位之訴請求被上訴人丁○○、丙○○、戊○○、嶝
    泰公司應與被上訴人乙○○連帶給付872萬5000元本息，為
    無理由，自應就備位之訴為審理。上訴人備位之訴主張依不
    當得利之法律關係，請求被上訴人嶝泰公司、丁○○、丙○
    ○應各給付上訴人731萬8000元、124萬5000元、42萬7000元
    ，及法定遲延利息。被上訴人辯稱被上訴人丙○○、丁○○
    、戊○○、嶝泰公司取得款項，皆係乙○○基於管理系爭帳
    戶，直接、間接交付，或匯入帳戶，或經乙○○指示提領等
    語。查，上訴人與被上訴人乙○○於婚姻關係存續期間，將
    系爭帳戶款項委由被上訴人乙○○全權管理，已如上述，其
    二人就系爭帳戶之款項約定如何使用，非其餘被上訴人所得
    置喙。上訴人亦自承在本案發生前，未曾與被上訴人丙○○
    、丁○○等人談及「放款生息」之事。上訴人既本於其與被
    上訴人乙○○間之約定，將系爭帳戶之存摺、印鑑章、密碼
    交付被上訴人乙○○使用，事前未與其他被上訴人商量，事
    後未向其他被上訴人查詢，其他被上訴人實不知上訴人與被
    上訴人乙○○就系爭帳戶之存款如何應用之約定。是被上訴
    人嶝泰公司、丙○○、丁○○取得上訴人之系爭款項，均係
    經被上訴人乙○○指示所為，應可採信。被上訴人嶝泰公司
    、丁○○、丙○○各取得731萬8000元、124萬5000元、42萬
    7000元等，係因被上訴人乙○○之給付，上訴人與被上訴人
    嶝泰公司、丙○○、丁○○間尚無給付關係存在，自無從成
    立不當得利之法律關係。且其等取得上開款項，係其等與被
    上訴人乙○○間之契約關係，並非無法律上之原因而受利益
    ，其等所受領之給付，亦與無法律上之原因而受利益或雖有
    法律上之原因而其後已不存在之情形有別，不生不當得利之
    問題。從而，上訴人備位聲明依民法第一百七十九條之規定
    ，主張被上訴人嶝泰公司、丁○○、丙○○各受有731萬800
    0元、124萬5000元及42萬7000元本息，為無法律上原因受有
    利益，請求返還，為無理由。
七、綜上所述，上訴人本於侵權行為法律關係，請求被上訴人乙
    ○○給付872萬5000元，及自訴狀繕本送達翌日即96年11月
    30日起至清償日止，按年利率5%計算之法定遲延利息，為有
    理由，應予准許，並依上訴人與被上訴人乙○○陳明為假執
    行及免假執行之宣告。上訴人依侵權行為之法律關係，請求
    其餘被上訴人與被上訴人乙○○連帶給付872萬5000元本息
    ，為無理由，應予駁回。又上訴人備位之訴，依不當得利之
    法律關係，請求被上訴人嶝泰公司、丁○○、丙○○各給付
    上訴人731萬8000元、124萬5000元、42萬7000元本息，為無
    理由，亦應駁回。原審就該上開准許部分，駁回上訴人之請
    求，尚有未洽。上訴人上訴論旨，指摘原判決該部分不當，
    求予廢棄，為有理由。原審就上開駁回上訴人請求部分，為
    上訴人敗訴之判決，洵屬正當，上訴人上訴論旨，仍執陳詞
    ，就該部分指摘原判決不當，求予廢棄，為無理由，應予駁
    回。本件事證已臻明確，兩造其餘攻擊防禦方法及舉證，核
    與判決結果不生影響，毋庸逐一論列，併此敘明。
據上論結：本件上訴人之上訴為一部有理由，一部無理由，依民
事訴訟法第四百五十條、第四百四十九條第一項、第七十九條，
判決如主文。
中    華    民    國    99    年    3     月    17    日
                民事第一庭    審判長法  官  吳火川
                                    法  官  陳繼先
                                    法  官  饒鴻鵬
以上正本係照原本作成。
如對本判決上訴，須於收受判決送達後20日內向本院提出上訴書
狀，其未表明上訴理由者，應於提出上訴後20日內向本院提出上
訴理由書（須按他造人數附具繕本）。
上訴時應提出委任律師為訴訟代理人之委任狀。具有民事訴訟法
第466條之1第1項但書或第2項之情形為訴訟代理人者，另應附具
律師及格證書及釋明委任人與受任人有該條項所定關係之釋明文
書影本。
                                    書記官  康孝慈
中    華    民    國    99    年    3     月    18    日
                                                      Ｖ

司法院資訊處製作；財團法人民間司法改革基金會備份。
